【裁判字號】    90,上易,388
【裁判日期】    900314
【裁判案由】    竊盜
【裁判全文】
臺灣高等法院高雄分院刑事判決                      九十年度上易字第三八八號
    上  訴  人  台灣高雄地方法院檢察署檢察官
    被      告  乙○○
右上訴人因被告竊盜案件，不服台灣高雄地方法院八十九年度易字第四四０五號中華
民國八十九年十二月二十八日第一審判決（起訴案號：台灣高雄地方法院檢察署八十
九年度偵字第一一三四九、一一八０五號），提起上訴，本院判決如左：
    主  文
原判決撤銷。
乙○○竊盜，處有期徒刑肆月，如易科罰金，以參佰元折算壹日。緩刑貳年。
    事  實
一、乙○○與丙○○同於高雄縣鳳山市衛武營區之圍牆邊販賣複製圖，二人間有金錢
    債務糾紛。乙○○竟意圖為自己不法之所有，於民國八十九年五月五日下午一、
    二時許（起訴書誤載為五月六日），將丙○○置放在高雄縣鳳山市○○路與自由
    路口旁空地之貨櫃兩只（內裝有已加框圖八十二幅、未裝框圖心一百七十八張、
    畫框四十九個）拖走竊取之，並僱用不知情之張明興，在高雄縣鳳山市○○○路
    衛武營區圍牆邊售賣上開圖畫，嗣於同年五月十八日下午一時許，為丙○○發現
    報警查獲。
二、案經高雄市政府警察局苓雅分局報請臺灣高雄地方法院檢察署檢察官偵查起訴。
    理    由
一、訊據被告乙○○直承上情不諱，於台灣高雄地方法院審理時亦同此供承無異，核
    與被害人丙○○於警訊、偵查及台灣高雄地方法院審理時之指訴情節相符，並經
    證人張明興於警訊及偵查時證述屬實。此外，復有贓物認領保管收據一紙在卷可
    稽，堪認被告之自白核與事實相符，自得採為論罪之依據。本件事證已臻明確，
    被告竊盜犯行洵堪認定。
二、核被告所為，係犯刑法第三百二十條第一項之竊盜罪。
三、原審予以論科，固非無見，惟固非無見，惟刑法第四十一條得易科罰金之規定，
    已經修甲，放寬為最重本刑五年以下有期徒刑之罪，原審對此不及考量，未諭知
    如易科罰金之折算標準，自有未合。檢察官循告訴人之請求上訴意旨略以，被告
    竊盜二只貨櫃之油畫圖之等價值百萬元之物，尚有七、八十萬元之畫作尚未尋回
    ，且被告犯罪後毫無悔改之意，恩將仇報，惡性重大，原審量刑過輕，且諭知緩
    刑不當等語，固無可取，但原判決既有如上所述可議之處，即屬無可維持，應由
    本院撤銷改判，審酌被告因與告訴人間有債務糾紛，始起意行竊，且所得圖畫除
    部分已賣出之外，多數圖畫已經被害人立據領回，實害減輕，被告犯後坦承犯行
    之態度等一切情狀，仍如原審量處有期徒刑四月，並依法諭知如易科罰金，以參
    佰元折算壹日之折算標準。查被告未曾受有期徒刑以上刑之宣告，有卷內前科表
    可查，經此偵審程序教訓，應知警惕諒無再犯之虞，本院認所宣告之刑，以暫不
    執行為適當，仍如原審諭知緩刑貳年，以勵自新。
據上論斷，應依刑事訴訟法第三百六十九條第一項前段、第三百六十四條、第二百九
十九條第一項前段、刑法第三百二十條第一項、第四十一條、第七十四條第一款，罰
金罰鍰提高標準條例第一條前段、第二條，判決如主文。
本案經檢察官鄭文貴到庭執行職務。
中        華        民        國    九十    年    三    月     十四     日
                        臺灣高等法院高雄分院刑事第六庭
                                  審判長法官  王憲義
                                        法官  范惠瑩
                                        法官  陳啟造
右甲本證明與原本無異。
不得上訴。
      書記官  劉金萍
中        華        民        國    九十    年    三    月     十六     日
附錄：
本件論罪科刑法條：
刑法第三百二十條第一項：
意圖為自己或第三人不法之所有，而竊取他人之動產者，為竊盜罪，處五年以下有期
徒刑、拘役或五百元以下罰金。
                                                                     Ａ


司法院資訊處製作；財團法人民間司法改革基金會備份。
